# 【求助陈版主！】给供应商的补贴怎么入账

提问人：陈 老 师铁 粉 时间：2023-03-14 11:36:38
业务背景：公司经营一项回收业务，将从各地零散商贩处回收的商品统一出售给回收厂，商贩与回收厂互不相通，公司把车辆买断后承担存货风险，再卖给回收商。为了加强零散商贩的提供商品的力度，公司为零散商贩开展了一项活动，活动内容： 1 、活动期间首单可获得相应补贴； 2 、活动期间累计回收某数量扣获得相应金额补贴。这些补贴都在当地回收时以现金形式支付给商贩们。
观点一：业务活动中的商贩就如供应商的角色，而这项支出是采购环节的支出，与销售无关，因此应记入成本，如果可与购进商品匹配，则记入相应存货成本， 随出售结转销售成本，如无法匹配则直接记入主营业务成本。操作类似供应商提供返利时，公司会冲减成本一样。
观点二：公司支付补贴更多是为了稳固和拓展供应商（商贩可能会因为有奖励而和别的商贩说进而达到拓宽渠道的作用），另一方面，只要商品品质达标，则有多少，回收厂就要多少（如果不达标也会以较低价格回收），因此认为和销售活动相关性非常高，综上觉得可以计入销售费用。
提问： 1 、想问陈版主这种反向的返利哪一种观点更合理？
2 、如果记入销售费用是合理的，想请问关键点是看作提供了服务还是因为和销售活动的高相关性高转化率呀？
麻烦陈版主看看！！感谢！！

回答人：chenyiwei
更倾向于观点一，作为向供应商支付的额外对价，可对应到特定采购业务的，则列入采购成本；不对应到特定采购业务的，直接计入营业成本。

提问人：陈 老 师铁 粉 时间：2023-03-17 14:33:57
嗯嗯 我们的主要观点确实也如陈版主所说是一 后来看到陈版之前回复过一个帖子感觉比较类似的帖子https://bbs.esnai.com/forum.php? ... 6%C9%CC%B7%B5%C0%FB想问问这个帖子的情况和我提问的情况有本质的区别嘛？

回答人：chenyiwei
不同案例背景可能有差异。还是要具体案例具体分析。